臺灣屏東地方法院民事判決　　　　　　 110年度簡上字第20號
上　訴　人　江建毅　


被上訴人　　蔡丞少　
上列當事人間請求損害賠償事件，上訴人對於中華民國109 年12
月30日本院屏東簡易庭109 年度屏簡字第513 號第一審判決提起
上訴，本院於民國110 年10月27日言詞辯論終結，判決如下：
    主  文
上訴駁回。
第二審訴訟費用由上訴人負擔。
    事  實  及  理  由
一、本件被上訴人經合法通知，未於言詞辯論期日到場，核無民
    事訴訟法第386 條所列各款之情形，爰依上訴人聲請，由其
    一造辯論而為判決。
二、被上訴人主張：上訴人明知訴外人即被上訴人配偶甲○○已
    婚，竟於民國108 年6 月25日凌晨1 時30分許，與甲○○相
    約於屏東巿廟口點心碰面，隨後至屏東市渡假汽車旅館，與
    甲○○發生性行為1 次；嗣於108 年7 月6 日下午12時30分
    許，與甲○○相約於高雄巿見面，並前往高雄市香堤精品汽
    車旅館，為性行為1 次，且上訴人與甲○○之LINE聊天紀錄
    曾有下揭對話：「（江）叔叔就是打砲的工具嗎？」、「（
    陳）操！身心靈都不錯的好工具」等語，顯已逾越一般男女
    社交分際，並達破壞上訴人與甲○○間婚姻共同生活之圓滿
    、安全及幸福之重大程度，侵害被上訴人之配偶權，致被上
    訴人精神上受有重大痛苦，爰依民法第184 條第1 項、第19
    5 條第3 項規定，請求上訴人賠償精神慰撫金新台幣（下同
    ）50萬元等語。於原審聲明：（一）上訴人應給付被上訴人
    50萬元，及自起訴狀繕本送達翌日起至清償日止，按週年利
    率5 ％計算之利息。（二）願供擔保請准宣告假執行。上訴
    人經合法通知，未於言詞辯論期日到場，亦未提出書狀作何
    聲明或陳述。
三、原審判決上訴人應給付被上訴人20萬元，及自109 年11月29
    日起至清償日止，按週年利率5 ％計算之利息，駁回被上訴
    人其餘之訴。上訴人不服，提起上訴，上訴意旨略以：被上
    訴人之妻甲○○所寫悔過書內容與事實不符，悔過書內所載
    伊與甲○○兩次發生性行為之時間，伊自108 年6 月24日下
    午6 時42分返家後，直至隔日25日上午11時29分始出門，且
    25日全日都在高雄巿活動，並未前往屏東；另108 年7 月6
    日上午7 時30分至下午6 時50分，上訴人皆在高雄林園夜巿
    擺攤，有上訴人使用之手機Google gps map定位路線與紀錄
    圖可證，甲○○與伊之LINE對話亦僅為抱怨對婚姻狀況之不
    滿及夫妻相處間之摩擦與嫌隙，兩人並無親密關係，上訴人
    之主張為不實指控等語，並聲明：（一）原判決不利於上訴
    人之部分廢棄。（二）被上訴人於第一審之訴駁回。被上訴
    人則補充陳述略以：否認gps 定位紀錄之真正。又名節對已
    婚婦女顯屬重要，甲○○斷無可能杜撰未發生之事實，減損
    自身之名譽，故悔過書內容應屬實等語，並聲明：請求駁回
    上訴。
四、本院之判斷：
（一）按因故意或過失，不法侵害他人之權利者，負損害賠償責
      任。故意以背於善良風俗之方法，加損害於他人者亦同；
      不法侵害他人之身體、健康、名譽、自由、信用、隱私、
      貞操，或不法侵害其他人格法益而情節重大者，被害人雖
      非財產上之損害，亦得請求賠償相當之金額；前二項規定
      ，於不法侵害他人基於父、母、子、女或配偶關係之身分
      法益而情節重大者，準用之，民法第184 條第1 項及第
      195 條第1 、3 項定有明文。婚姻係以夫妻之共同生活為
      其目的，配偶應互相協力保持其共同生活之圓滿安3 全及
      幸福，而夫妻互守誠實，係為確保其共同生活之圓滿安全
      及幸福之必要條件，故應解為配偶因婚姻契約而互負誠實
      之義務，配偶之一方行為不誠實，破壞共同生活之圓滿安
      全及幸福者，即為違反因婚姻契約之義務而侵害他方之權
      利（最高法院55年度台上字第2053號判決要旨參照）。
（二）本件上訴人於原審行言詞辯論時未到庭，經原審為一造辯
      論判決後，具狀提起上訴，並於狀內陳明上揭上訴理由，
      惟於本院110 年4 月12日、110 年9 月16日行準備程序（
      含證人訊問程序）未到場，而於110 年10月27日最後言詞
      辯論期日，為其第一次到場，且補充陳述稱：我的手機送
      修，資料都不見了，2 年前的事情我很多都忘記了，所以
      無法舉證。我覺得我在擺攤的事情上幫他們很多忙，他們
      卻找我麻煩，他們請求損害賠償，我覺得我不應負擔，他
      們根本沒有證據，都是他們夫妻講好就來告我等語（見本
      院卷第143 至144 頁）。經查：
   1、證人甲○○證稱：我和上訴人是107 、108 年間因在夜市
      擺攤而認識，我們的交情很好，也有發生2 次性行為，第
      1 次是在108 年7 月2 日，地點在屏東市度假汽車旅館，
      第2 次在108 年7 月3 日至7 月14日之間，地點在高雄市
      大寮區香堤汽車旅館。第1 次我自己騎機車去旅館，跟上
      訴人事先約好；第2 次我坐火車到車站，上訴人騎車來接
      我。被上訴人發現上情是因為看見我和上訴人間的Line對
      話內容，我之前簽署的切結書所載發生性行為日期與前開
      所說不一樣，是因為我把網路定位關掉，但上訴人上訴時
      有提出他的定位紀錄，我認為他應該沒有關定位等語（見
      本院卷第124 至127 頁），並有其親自簽寫悔過、事發過
      程內容之切結書、自述狀在卷可憑（見原審卷第6 、48頁
      ，本院卷第129 頁），審酌我國社會現況，女性仍甚重視
      自身貞節名譽，已婚婦女若有不倫逾矩情事遭人查覺，更
      將面臨婚姻破碎、親友怪責、旁人白眼之窘境，是證人甲
      ○○與上訴人間若未曾發生性行為，實無理由將己自陷於
      如此不堪境地，故其證詞應屬可採。
   2、又據證人甲○○與上訴人間之Line對話紀錄所示，固然證
      人甲○○對於婚姻現況多所抱怨，然而，對話期間證人甲
      ○○傳送訊息稱：「…我不缺懶覺（指男性生殖器）用」
      、「一隻矛盾大對決不就解決了嗎幹」、「我這種死人個
      性怕沒工具人嗎」，上訴人隨即回以訊息：「叔叔就是打
      砲的工具嗎？」，證人甲○○亦即回覆：「操! 身心靈都
      不錯的好工具（愛心符號）」之訊息（見原審卷第15、19
      至20頁），據此，果若雙方無任何親密性行為，上訴人只
      是傾聽證人甲○○訴苦，其何敢向對方發出前開明似疑問
      、實則肯定之露骨問話，是此益證上訴人與證人甲○○確
      曾發生性行為無訛。
   3、上訴人固提出手機Google gps定位紀錄以證明其於108 年
      6 月24日、7 月6 日均未在證人甲○○所指屏東、高雄地
      區活動，被上訴人則否認該定位紀錄之真正性，上訴人既
      未舉證證明該手機定位紀錄為真正，自不能認為上訴人所
      主張為有理由，且證人甲○○亦作證明確指出其與上訴人
      發生性關係之時間點應在108 年7 月2 日、及108 年7 月
      3 日至7 月14日之間，上訴人未提出相關不在場證明，故
      其前揭主張，容無可信。
   4、又上訴人於最後言詞辯論期日到庭所為上開補充陳述，似
      指被上訴人與證人甲○○串謀誣陷以行敲詐金錢，然其未
      舉證以實其說，自難採信。況依上訴人所自述，其對被上
      訴人夫妻於擺攤業務多所幫助，衡情雙方並無仇恨結怨，
      被上訴人尚無構陷動機。而且上訴人107 、108 年度幾無
      所得收入、名下亦無財產，此有稅務電子閘門財產所得調
      件明細表在卷足憑（封存於原審卷證件存置袋），顯無引
      人敲詐之財力背景，是上訴人此部分之主張，亦不足採。
   5、綜上所述，上訴人確曾與被上訴人配偶發生2 次性行為，
      則其所為已破壞被上訴人間之婚姻生活信賴基礎，侵害被
      上訴人關於配偶身分法益且屬情節重大，故被上訴人依首
      開規定請求被告賠償非財產上損害賠償，洵屬有據。
（三）按慰撫金之多寡，應斟酌雙方之身分、地位、資力與加害
      程度，及其他各種情形核定相當之數額（最高法院51年度
      台上字第223 號判決意旨參照）。故慰撫金之金額是否相
      當，自應依實際加害情形與被害人所受之痛苦及雙方之身
      分、地位、經濟狀況等關係決定之。爰審酌兩造之學歷、
      職業與經濟狀況，並參諸卷附稅務電子閘門財產所得調件
      明細表所示兩造之財產所得資料（僅予參酌，不予揭露）
      ，以及上訴人侵害行為之次數、對被上訴人婚姻生活之圓
      滿、安全幸福所造成破壞之程度等一切情狀，認被上訴人
      得請求上訴人賠償之非財產上損害應以20萬元為適當，逾
      此範圍所為之請求，尚屬過高，不應准許。
五、綜上所述，被上訴人基於侵權行為法律關係，請求上訴人給
    付20萬元，及自起訴狀繕本送達翌日即109 年11月29日起至
    清償日止，按週年利率5 ％計算之利息，為有理由，應予准
    許，逾此範圍之請求，為無理由，應予駁回。原審為上訴人
    敗訴之判決，認事用法並無違誤，上訴意旨指摘原判決不當
    ，求予廢棄改判，為無理由，應駁回其上訴。
六、據上論結，本件上訴為無理由，依民事訴訟法第436 條之1
    第3 項、第449 條第1 項、第78條，判決如主文。
中    華    民    國  110     年    11    月    10    日
                  民事第一庭    審判長法  官  藍家慶
                                      法  官  曾士哲
                                      法  官  楊境碩
正本係照原本作成。
本判決不得上訴。
中    華    民    國  110     年    11    月    10    日
                                      書記官  洪敏芳